臺灣高雄地方法院民事判決　九十三年度訴字第五四三號
　　原　　　告　甲○○
　　訴訟代理人　蔡毓貞律師
　　被　　　告　乙○○
　　被　　　告　丙○○
右當事人間請求損害賠償事件，經本院於民國九十三年四月三十日言詞辯論終結，判
決如下：
    主      文
原告之訴及假執行之聲請均駁回。
訴訟費用由原告負擔。
    事實及理由
一、本件原告起訴主張：被告乙○○於民國九十二年六月十九日凌晨零時三十分許，
    在駕駛車牌號碼ＺＥ－九一五號之營業小客車附載乘客即原告沿高雄市○○區○
    ○路由北向南方向行駛途經該路與七賢路口時，本應注意車前狀況隨時採取必要
    之安全措施及酒後不得駕車之規定，且依當時之情形並無不能注意之情狀，其竟
    未予注意，而致與亦於酒後駕車之被告丙○○所駕駛之車牌號碼ＺＪ－０五一八
    號自用小客車發生撞擊，致原告受有頭部外傷併經常性暈眩、頭痛、額頭皮膚撕
    裂傷、遺存明顯醜形五點二公分之不規則疤痕等傷害，而原告因本件車禍計受有
    下列損害（一）醫療費用：三千八百元。（二）減少勞動能力之損害：原告因本
    件車禍而受有第十三級殘廢，因而減少勞動能力百分之二三點零七，原告於案發
    時為三十八歲，至退休年齡六十五歲計算，勞動年數尚有二十八年，以最低基本
    工資每月一萬五千四百八十元計算，再依霍夫曼公式扣除中間法定利息，共計七
    十八萬七百四十四元。（三）非財產上損害：二十萬元。而上開各項損害，均係
    被告共同不法侵害所生之結果，依民法第一百八十五條第一項之規定，被告應連
    帶負損害賠償責任，為此依侵權行為損害賠償請求權提起本件訴訟，求為判決：
    （一）被告應連帶給付原告九十八萬四千五百四十四元，及均自起訴狀繕本送達
    翌日起至清償日止，按年息百分之五計算之利息。（二）願供擔保請准宣告假執
    行。
二、被告乙○○則以：本件事故不能完全歸責於伊，且原告請求金額過高，伊無力負
    擔等語資為抗辯。被告丙○○則以：原告請求金額過高，伊無力負擔，且原告提
    出之診斷證明書係事發當日者，其目前恢復情形如何並不清楚等語資為抗辯。並
    均同為聲明求為判決駁回原告之訴及假執行之聲請。
三、查被告乙○○於上開時在酒後駕駛前開營業小客車附載原告途經前該交岔路口附
    近時，因未注意車前狀況，而與同為酒後駕車之被告丙○○所駕駛之上開自用小
    客車發生撞擊，致原告受有頭部外傷併經常性暈眩、頭痛、額頭皮膚撕裂傷、遺
    存明顯醜形五點二公分之不規則疤痕等傷害，而原告已依強制汽車責任保險法之
    規定受領二十六萬一千七百元完畢等事實，此為兩造所不爭執，並經原告提出診
    斷證明書、匯款回條等件在卷可證，復經本院調取本院九十二年度交簡字第一三
    號刑事卷宗審閱無訛，自堪認原告上開事實為真實。準此，本件車禍之發生既係
    因被告乙○○疏未注意車前狀況並被告二人均酒後駕車所造成，其等就本件車禍
    之發生自均有過失，而原告係因本件車禍造成上開傷害，其所受之傷害與被告之
    共同過失行為間亦顯有相當因果關係，今原告既因被告共同之加害行為致傷，且
    亦不能知其中孰為加害人，原告依據共同侵權行為而請求被告連帶賠償自屬有據
    。茲就原告所得請求被告賠償之金額，爰分述如下：
（一）醫療費用部分：
      本件原告自付之醫療費用為七千五百六十五元乙節，此有高雄醫學大學附設中
      和紀念醫院九十三年四月二十六日高醫附秘字第０九三０００一０六三號函及
      附件醫療費用明細可參，並為被告所不爭執，而本件原告請求被告給付之醫療
      費用僅為其中之三千八百元，此於被告自屬有利，自應准許。
（二）減少勞動能力之損害部分：
      原告固主張其因本件車禍所受之傷害已達強制汽車責任保險法所定殘廢給付第
      十三級云云，然此業為被告所否認，而原告所受之上開傷害依本院查詢高雄醫
      學大學附設中和紀念醫院結果，其乃函覆稱：「陳君因額頭撕裂傷於九十二年
      六月十九日住院開刀，同日自動出院，依傷勢判斷，該傷口癒合時間約十四天
      ，之後仍可從事正常工作並無遺留傷害之虞，應無減少勞動能力之可能。」等
      語，此有該院九十三年四月二十六日高醫附秘字第０九三０００一０六三號函
      附卷可憑，是原告此部分之請求，洵屬無據，不應准許。
（三）精神慰撫金部分：
      原告因被告共同過失之傷害行為，業致其受有頭部外傷併經常性暈眩、頭痛、
      額頭皮膚撕裂傷、遺存明顯醜形五點二公分之不規則疤痕等傷害已如前述，則
      其因此傷勢住院治療，不僅身體受有疼痛，精神自感痛苦，是原告請求非財產
      上之損害賠償自屬有據。查原告現年三十九歲，國中畢業，平日以從事漁業生
      產為業，名下僅有汽車一輛，而被告乙○○高中肄業，現任職保全公司，月薪
      為一萬六千五百元，名下有房屋乙棟、土地二筆；被告丙○○大學畢業，現無
      業，名下並無任何不動產等情，此為兩造所自陳，並有稅務電子閘門財產所得
      調件明細表乙份附卷可參，爰審酌兩造教育程度、經濟狀況、社會地位、損害
      程度等一切情狀，認原告之請求以十萬元為適當，其逾此範圍之請求為無理由
      ，應予駁回。
（四）綜上，原告得請求被告連帶賠償之損害金額，總計為十萬三千八百元（計算式
      ：3800+100000＝103800）。
四、按「保險人依本法規定給付之保險金，視為加害人或被保險人損害賠償金額之一
    部分；加害人或被保險人受賠償請求時，得扣除之」，強制汽車責任保險法第三
    十條定有明文。本件車禍發生後，原告已依強制汽車責任保險法規定領取二十六
    萬一千七百元，已如上述，準此，原告自應從其可得向被告請求賠償之金額中予
    以扣除之，而本件原告所受領之上開強制汽車責任保險金額已逾被告應賠償原告
    之金額十萬三千八百元，其經扣除後，原告自已不得再向被告請求賠償，從而，
    原告依據侵權行為法律關係，請求被告應連帶給付原告九十八萬四千五百四十四
    元及均自起訴狀繕本送達翌日起至清償日止，按年息百分之五計算之利息，為無
    理由，應予駁回，而原告之訴既經駁回，其假執行之聲請因失所附麗，亦應併予
    駁回。
五、結論：本件原告之訴，為無理由，依民事訴訟法第七十八條之規定，判決如主文
    。
中　　　華　　　民　　　國　　九十三　　年　　　五　　　月　　　七　　　日
                              臺灣高雄地方法院民事第五庭
~B法　　　官　何悅芳
右為正本係照原本作成。
如不服本判決，應於送達後廿日內，向本院提出上訴狀並表明上訴理由，如於本判決
宣示後送達前提起上訴者，應於判決送達後十日內補提上訴理由書（須附繕本）。
中　　　華　　　民　　　國　　九十三　　年　　　五　　　月　　　七　　　日
~B法院書記官　楊明月
